# 请教陈版，同一控制下企业合并形成的资本公积是计入资本溢价还是其他资本公积

提问人：wangwffei 时间：2022-03-14 11:55:38
请教陈版，同一控制下企业合同中，合并方以支付现金、转让非现金资产或承担债务方式作为合并对价的，应当在合并日按照取得被合并方所有者权益账面价值的份额作为长期股权投资的初始投资成本。长期股权投资的初始投资成本与支付的现金、转让的非现金资产及所承担债务账面价值之间的差额，应当调整资本公积（资本溢价或股本溢价）；资本公积（资本溢价或股本溢价）的余额不足冲减的，调整留存收益。
问题：企业的资本公积分为资本公积-资本（股本）溢价和资本公积-其他资本公积，这里的差额先冲减资本公积-资本（股本）溢价，如果资本公积-资本（股本）溢价冲减完了，但是资本公积-其他资本公司还有余额的，是否继续冲减资本公积-其他资本公积，还是就去冲减留存收益了？？

回答人：chenyiwei
应当是资本溢价或股本溢价。对合并方而言，同一控制下企业合并实际上也同时是一项权益性交易。“资本公积——其他资本公积”是不可以用于冲减的。